# 国家重点研发计划项目课题经费

提问人：zhaoyouhao 时间：2019-01-12 13:59:41
企业 2018 年收到了国家重点研发计划项目经费，企业把收到的钱计入递延收益，将项目支出计入研发支出最后转入管理费用，然后对递延收益按照研发年限进行了分摊计入其他收益，我们现在认为是不是应该按照实际支出从递延收益冲减管理费用或者计入其他收益更合适？

回答人：chenyiwei
此类跨年研发项目对应的政府补助，一般不应在年度之间均摊，应根据该研发项目的支出预算，计算政府补助占预计该项目研发支出总额之比（如果在研发项目开展一段时间后才收到补助款的，则计算补助款占预计尚需发生的研发支出之比），后续在研发支出发生时，按比例结转递延收益到其他收益。